【裁判字號】    99,易,313
【裁判日期】    991117
【裁判案由】    菸酒管理法
【裁判全文】
臺灣臺東地方法院刑事判決               99年度易字第148號
公  訴  人  臺灣臺東地方法院檢察署檢察官
被      告  乙○○
選任辯護人  陳信伍律師
被      告  薛榮
            廖建華
            潘忠信
            方吉正
            林俊宏
            徐啟原
            盧平泰
            李政祐
            盧韋呈
            陳奕菖
            盧豪乾
上列被告等因菸酒管理法案件，經檢察官提起公訴（99年度少連
偵字第7號）及追加起訴(99年度偵字第1586號)，本院判決如下
：
    主  文
乙○○共同輸入私菸，處有期徒刑拾月，併科罰金新臺幣拾萬
元，罰金如易服勞役，以新臺幣壹仟元折算壹日，扣案如附表所
示之私菸陸萬柒仟捌佰包，均沒收之。
薛榮、潘忠信、林俊宏、盧平泰、盧韋呈、盧豪乾、廖建華、
徐啟原、李政佑、陳奕菖共同輸入私菸，各處拘役拾日，如易
科罰金，均以新臺幣壹仟元折算壹日，扣案如附表所示之私菸陸
萬柒仟捌佰包，均沒收之。
方吉正成年人與少年共同輸入私菸，處拘役肆拾日，如易科罰金
，以新臺幣壹仟元折算壹日，扣案如附表所示之私菸陸萬柒仟捌
佰包，均沒收之。
乙○○被訴「於民國99年1月26日至同年月27日間，與不詳之搬
運工共同輸入私菸」之部分無罪。
    犯罪事實
一、乙○○係為「宏隆32號（CT3-3794號）【以下簡稱『宏隆32
    號』】漁船船長，其明知未經主管機關許可，不得私自輸入
    未稅菸品，竟與張榮明、張建章、張碰宗（上開三人經本院
    通緝中）、夏文約(本院另行審理中)、吳志偉、陳佩成(上
    開二人經本院另以簡易判決處刑)、薛榮、潘忠信、林俊
    宏、盧平泰、盧韋呈、盧豪乾、廖建華、方吉正、徐啟原、
    李政祐、陳奕菖及未成年之方○智（民國82年2月生，另移
    送本院少年法院審理）等人共同基於輸入私菸之犯意聯絡，
    於99年1月27日14時01分駕駛宏隆32號，上載乘乙○○、張
    榮明、張建章、張碰宗等人向臺東縣新港安檢所報關出海後
    ，即航向臺東成功港正東外海，於同日15時35分許超過我國
    12浬領海後仍繼續航行至領海外之某處，與1船籍、名稱不
    詳之外籍貨輪接駁，約定以新臺幣(下同)20萬元之代價，將
    「杉」50條裝12箱、「杉」30條裝1箱、「大衛杜夫」（黑
    ）50條裝42箱、「大衛杜夫」（白）50條裝24箱、「大衛杜
    夫」（白）30條裝1箱、「大衛杜夫」（白）20條裝4箱、「
    水長樂」（焦油9毫克）50條裝3箱、「水長樂」（焦油9毫
    克）30條裝3箱、「水長樂」（焦油6毫克）50條14箱、「
    very」50條裝12箱、「峰火臺」50條裝17箱、「城市」50條
    裝7箱等，合計67,800包之未稅香菸，由乙○○、張榮明、
    張建章、張碰宗等人搬入宏隆32號機艙正後方之密艙內後，
    於同月28日4時15分許返回臺東縣成功鎮之新港漁港，即由
    夏文約於所招集之薛榮、潘忠信、林俊宏、吳志偉、盧平
    泰、盧韋呈、盧豪乾、廖建華、方吉正、陳佩成、徐啟原、
    李政佑、陳奕菖及未成年之方○智等人，在事先所挖掘之地
    道內，利用輸送帶及徒手接力運送之方式將上揭未稅菸品運
    送至臺東縣成功鎮○○路1之8號之臺東縣新港區漁會漁產品
    加工廠後方倉庫內堆置，惟未及運送完畢，即為警所查獲。
二、案經行政院海岸巡防署海洋巡防總局第六海巡隊報告臺灣臺
    東地方法院檢察署檢察官偵查起訴。
    理  由
一、證據能力部分：按被告以外之人於審判外之言詞或書面陳述
    （即學理上所稱之「傳聞證據」），除法律有規定者外，不
    得作為證據（即學理上所稱之「傳聞法則」）。刑事訴訟法
    第159條第1項固有明文。惟按被告以外之人於審判外之陳述
    ，雖不符刑事訴訟法第159條之1至之4之規定，而經當事人
    於審判程序同意作為證據，法院審酌該言詞陳述或書面陳述
    作成時之情況，認為適當者，亦得為證據；當事人、代理人
    或辯護人於法院調查證據時，知有第159條第1項不得為證據
    之情形，而未於言詞辯論終結前聲明異議者，視為有前項之
    同意，刑事訴訟法第159條之5定有明文。查本案以下所引用
    之被告以外之人於審判外之陳述，被告乙○○及其辯護人與
    其餘被告於本院準備程序中均表示同意作為本案證據使用，
    且迄於言詞辯論終結前，亦未就本院所調查之證據資料主張
    有刑事訴訟法第159條第1項不得為證據之情形，本院審酌該
    證據作成之情況，認均無不適當情事，依刑事訴訟法第159
    條之5第2項之規定，均有證據能力，合先敘明。
二、有罪部分
    訊據被告乙○○固不否認有於犯罪事實欄所示時間出海與不
    知名外籍貨輪(未懸掛我國國旗)接駁後，將如附表所示之私
    菸運回臺東成功漁港，惟矢口否認有何輸入私菸犯行，辯稱
    :伊係在領海內2海浬處巧遇不知名貨輪願以20萬元之代價，
    請伊將如附表所示之私菸運回臺東成功漁港，伊並未與貨主
    事先聯絡接駁地點云云；被告薛榮、潘忠信、林俊宏、盧
    平泰、盧韋呈、盧豪乾、廖建華、方吉正、徐啟原、李政佑
    、陳奕菖固均不否認有於犯罪事實欄所示時、地，藉由臺東
    縣新港區漁會漁產品加工廠後方倉庫所設之輸送帶、地道，
    以分工接力之方式搬運私菸至前揭倉庫內堆置，惟均辯稱:
    不知所搬運之貨物係私菸云云。然查:
(一)查本案扣案如附表所示之菸品，均無法提出輸入許可證明，
    經送鑑定後認所輸入之私菸均屬真品，此有行政院海岸巡防
    署海洋巡防總局第六海巡隊99年4月12日洋局六偵字第09900
    60928號函暨走私未稅菸品送驗結果明細及鑑定報告影本1份
    、臺北市政府99年2月11日府財菸字第09900511200號函暨威
    力富國際有限公司函文、屏東縣政府99年2月11日屏府財金
    字第0990039460號函暨屏東縣政府訪談紀錄及傑大國際有限
    公司鑑定報告、基隆市政府99年2月22日基府財菸貳字第099
    0141794號函暨威典有限公司菸品鑑定證明書影本1份及英伯
    樂煙草股份有限公司99年3月18日99營字第010號函等附卷可
    證，合先敘明。
(二)被告乙○○係宏隆32號（CT3-3794號）漁船船長，與張榮明
    、張建章、張碰宗於99年1月27日駕駛宏隆32號出海，於隔
    日凌晨約一時許遇不明貨輪，將如附表所示之私菸運回臺東
    成功漁港，並由證人即另案被告夏文約招集被告薛榮、潘
    忠信、林俊宏、吳志偉、盧平泰、盧韋呈、盧豪乾、廖建華
    、方吉正、陳佩成、徐啟原、李政佑、陳奕菖及未成年之方
    ○智等人在岸上以分工接力之方式，在事先所挖掘之地道內
    ，將上揭未稅菸品運送至臺東縣新港區漁會漁產品加工廠後
    方倉庫內堆置，業據被告乙○○、薛榮、潘忠信、林俊宏
    、盧平泰、盧韋呈、盧豪乾、廖建華、方吉正、徐啟原、李
    政祐、陳奕菖於本院審理時所不爭執，復據證人夏文約、林
    柏勳、楊建霖、徐登平、張家駿、曾忠民、黃建豪於本院審
    理中證述甚詳，並有大陸船員識別證、船筏進港統計表統計
    時間機漁船（含船員）進出港檢查表、臺東縣新港區漁會漁
    產品加工廠合作經營契約書、房屋租賃契約書、行政院海岸
    巡防署海洋巡防總局第六（花蓮）海巡隊搜索扣押筆錄、行
    政院海岸巡防署海洋巡防總局第六（花蓮）海巡隊扣押物品
    目錄表、臺東縣政府查獲違法嫌疑菸酒案件現場處理紀錄表
    4紙、刑案現場照片20幀、行政院海岸巡防署海洋巡防總局
    第六海巡隊99年4月12日洋局六偵字第0990060928號函暨附
    件、臺北市政府99年2月11日府財菸字第09900511200號函暨
    附件屏東縣政府99年2月11日屏府財金字第0990039460號函
    暨附件、基隆市政府99年2月22日基府財菸貳字第099014179
    4號函暨附件、英伯樂煙草股份有限公司99年3月18日99營字
    第010號等在卷可稽（見行政院海岸巡防署海洋巡防總局第
    六(花蓮)海巡隊洋局六偵字第0990060247號卷第63頁、第69
    頁、第72頁、第144頁至第167頁、第173頁至第186頁，99年
    度少連偵字第7號卷第126頁至第137頁），應堪採信。
(三)證人楊建霖於本院審理時證稱:被告於99年1月27日下午2時
    許出海後，宏隆32號即直奔12海浬外，於同日下午3時35分
    許脫離雷達掌控範圍；嗣於隔日(即99年1月28日)凌晨2時20
    分許進入雷達掌控範圍，經雷達執勤員標定並給予代號82T3
    725/72183/0220後，該代號船舶即於凌晨4時15分許進入台
    東成功港安檢，並確認上該船舶即為宏隆32號等語(見本院
    卷第238頁至245頁)，又宏隆32號自99年1月27日下午2時至
    隔日凌晨4時15分間，雖曾航行於我國領海(12海浬)內，然
    航行於我國領海時，皆無與任何船舶接駁，此有宏隆32號漁
    船99年1月27日14時1分出港至28日04時15分進港經過報告(
    見本院卷第248頁)及宏隆32號船跡光碟2片可資佐證，是被
    告及其辯護人辯稱在領海內2海浬處與不知名貨輪接駁等情
    ，尚屬無據，而不足採。
(四)至於被告薛榮、潘忠信、林俊宏、盧平泰、盧韋呈、盧豪
    乾、廖建華、方吉正、徐啟原、李政祐、陳奕菖雖均以:不
    知渠等所搬運之貨物係私菸為由置辯，惟本院審酌渠等所搬
    運之菸品，若係合法進口之菸品，自應依循正常管道即海關
    進入市場，尚無必要利用深夜透過漁船自外海接駁載運至漁
    港輸入之理；況該菸品縱屬臺灣境內製造，以漁船運送至漁
    港輸入亦有違常情，又觀之卷附現場照片，被告等所搬運之
    物均係用黑色塑膠袋封裝，外觀乾淨平整，未經冰封，亦無
    魚腥味，是衡以常理，該物品之包裝係防止海水滲入，以便
    搬運至接駁之船上所設，實無諉言係屬漁獲之餘地。職此，
    渠等既與該批走私物品有所接觸，依其重量、外觀包裝、味
    道等客觀情狀，及貨物之搬運時間亦在深夜時分等主觀認知
    ，顯足判定其等搬運之貨物係屬非法物品甚明。渠等雖無法
    自其外觀得知袋內係何物，但可依其外觀及一般社會認知之
    常識推知應係菸類。退而言之，縱令渠等無法確知黑色塑膠
    袋封裝之物為私菸，因其搬運者必為走私之違法物品，該黑
    色塑膠袋封裝之物為私菸，應為渠等可預見，且其發生並不
    違背其本意，依刑法第13條第2項之規定亦應以故意論，是
    渠等所辯應屬臨訟卸責之詞，而不足採。綜上所述，本案事
    證明確，被告等犯行堪予認定，應依法論罪科刑。
三、論罪科刑
(一)按菸酒管理法所稱私菸、私酒，指未經許可產製或輸入之菸
    酒；已成立之公司、合夥或獨資事業申請菸酒進口業者之設
    立，應檢附相關文件，向中央主管機關申請許可，經許可並
    領得許可執照者，始得營業；本法所稱主管機關，在中央為
    財政部，在直轄市為直轄市政府，在縣（市）為縣（市）政
    府，菸酒管理法第6條、第18條第1項、第2條分別定有明文
    。從而如非已向財政部申請領得許可執照之香菸進口業者，
    自不得輸入香菸，非依上開程序所輸入之香菸，即屬菸酒管
    理法所規範之私菸。查本案扣案如附表所示之菸品，均無法
    提出輸入許可證明，經送鑑定後認所輸入之私菸均屬真品，
    業據本院認定如前，是核被告乙○○、薛榮、潘忠信、林
    俊宏、盧平泰、盧韋呈、盧豪乾、廖建華、方吉正、徐啟原
    、李政祐、陳奕菖等人所為，係犯菸酒管理法第46條第4項
    之輸入私菸罪。而渠等就前揭輸入私菸犯行與另案被告夏文
    約、張建章、張榮明、張碰宗及未成年之方○智等人有犯意
    聯絡及行為分擔，均為共同正犯。
(二)次按成年人與少年共同犯罪者，應依兒童及少年福利法第70
    條第1項前段規定加重其刑，該成年人固不以明知共犯為兒
    童及少年為必要，但仍須證明該成年人有與兒童及少年共同
    犯罪之不確定故意，亦即該成年人須預見共犯係兒童及少年
    ，且對於與兒童及少年共同犯罪並不違背其本意，始足當之
    （最高法院95年度臺上字第5731號判決意旨參照）。查本案
    共犯方○智係82年出生，有卷附年籍資料可參，其於案發當
    時係12歲以上未滿18歲之少年，被告方吉正係方○智之兄，
    其明知方○智係少年，仍與其共同犯本件輸入私菸犯行，應
    依兒童及少年福利法第70條第1項前段規定加重其刑；至於
    被告乙○○、薛榮、潘忠信、林俊宏、盧平泰、盧韋呈、
    盧豪乾、廖建華、徐啟原、李政祐、陳奕菖等人則於本院審
    理時均陳稱:不認識方○智，亦不知方○智之實際年齡等語
    ，本院審酌本案行為時恰值深夜，被告等人亦非均分配於同
    一處搬運，衡以方○智於本件行為時已幾近年滿17歲，從外
    表觀察幾與成年人無異，綜上所述，尚難認其餘被告主觀上
    有與少年共同輸入私菸之犯意，是公訴意旨所請，應有誤會
    ，附此敘明。
(三)爰審酌被告乙○○不思循正當管道獲取金錢，竟圖以漁船協
    助搬運未經許可輸入之菸類商品牟利，不僅助長走私風氣，
    損及課稅公平及真正商標權利人之正常營收且破壞其商譽，
    並擾亂國內菸品價格市場之健全發展，所為實不足取，其於
    偵、審程序中猶飾詞狡辯，仍不願供出真正貨主及走私之聯
    絡方式，態度惡劣，非予從重量刑，難收矯正之效，兼衡其
    犯罪之動機、目的、手段、所得財物之價值、生活狀況、智
    識程度、協助搬運之私菸數量，及公訴人求處有期徒刑1年6
    月尚嫌過重等一切情狀，量處如主文之刑，併就罰金部分諭
    知易服勞役之折算標準。復審酌被告薛榮、潘忠信、林俊
    宏、盧平泰、盧韋呈、盧豪乾、廖建華、方吉正、徐啟原、
    李政祐、陳奕菖等人不思循正當管道獲取金錢，竟圖以協助
    搬運未經許可輸入之菸類商品牟利，不僅助長走私風氣，損
    及課稅公平及真正商標權利人之正常營收且破壞其商譽，並
    擾亂國內菸品價格市場之健全發展，所為實不足取，於本院
    審理程序中均矢口否認犯行，惟念及渠等僅係從事接運私菸
    之勞力行為，以賺取少數之工資，涉入主導之程度較低，兼
    衡酌渠等犯罪之動機、目的、手段、協助搬運之私菸數量、
    智識程度與生活狀況等一切情狀，分別量處如主文所示之刑
    ，併均諭知易科罰金之折算標準。
(四)末按未經許可輸入菸類製品（即走私），其走私之香菸可能
    為真品，然為逃避關稅，因而以走私之方式輸入，而另一種
    情形即該菸類本即為仿品，以走私方式輸入，揆諸前揭說明
    ，扣案如附表所示之私菸67,800包均屬未經許可產製或輸入
    之私菸，且係本案被告乙○○、薛榮、潘忠信、林俊宏、
    盧平泰、盧韋呈、盧豪乾、廖建華、方吉正、徐啟原、李政
    祐、陳奕菖等人所共同輸入，依共犯責任共同原則，應同依
    菸酒管理法第58條之規定併於被告等人項下宣告沒收。至於
    臺東縣成功鎮新港區漁會漁產品加工廠內地道查獲之私菸，
    雖有部分係被告等人所共同搬運，惟該地道內囤積私菸數量
    甚鉅，顯非一次所能搬運，復查無其他證據，可資辨認被告
    等人已搬運入地道內之私菸，依罪疑惟輕法則，就前開地道
    內所查獲之私菸，爰不另為沒收之諭知。至於被告所有宏隆
    32號漁船雖係用作本件輸入私菸之用，惟審酌本案所查獲之
    輸入私菸犯行僅有一次，尚無其他證據可認係專門作為漁船
    走私之用，依比例原則，爰不就宏隆32號另為沒收之諭知，
    附此敘明。
四、無罪部分
(一)追加起訴意旨略以:被告乙○○明知未經主管機關許可，不
    得私自輸入未稅菸品，竟基於犯意聯絡與行為分擔，由綽號
    「老牛」之成年男子提供資金，由另案被告夏文約召募搬真
    實姓名、年籍不詳之若干名搬運工後，於99年1月26日不詳
    時間，駕駛宏隆32號至外海接駁未經主管機關許可輸入之不
    詳數量未稅洋菸，於同月27日凌晨不詳時間，進入臺東縣成
    功鎮新港漁港後，由夏文約所僱用之上揭搬運工以分工合作
    之方法，將之搬入由夏文約向乙○○之妻子蘇枝鄉租用，位
    於臺東縣成功鎮新港漁港旁漁會魚產品之加工廠後方倉庫內
    密窩內，因認被告乙○○涉有菸酒管理法第46條第4項之共
    同輸入私菸罪等語。
(二)按犯罪事實應依證據認定之，無證據不得認定犯罪事實；又
    不能證明被告犯罪者，應諭知無罪之判決，刑事訴訟法第15
    4條第2項、第301條第1項分別定有明文。又事實之認定，應
    憑證據，如未能發現相當證據，或證據不足以證明，自不能
    以推測或擬制之方法，為裁判基礎（最高法院40年臺上字第
    86號判例參照）；且認定犯罪事實所憑之證據，雖不以直接
    證據為限，間接證據亦包括在內，然而無論直接證據或間接
    證據，其為訴訟上之證明，須於通常一般之人均不致有所懷
    疑，而得確信其為真實之程度者，始得據為有罪之認定，倘
    其證明尚未達到此一程度，而有合理之懷疑存在而無從使事
    實審法院得有罪之確信時，即應由法院為諭知被告無罪之判
    決（最高法院76年臺上字第4986號判例參照）；次按刑事訴
    訟法第161條第1項規定：檢察官就被告犯罪事實，應負舉證
    責任，並指出證明之方法，因此，檢察官對於起訴之犯罪事
    實，應負提出證據及說服之實質舉證責任，倘其所提出之證
    據，不足為被告有罪之積極證明，或其指出之證明方法，無
    從說服法院以形成被告有罪之心證，基於證據裁判主義及無
    罪推定之原則，自應為被告無罪判決之諭知（最高法院92年
    臺上字第128號判例參照）。即檢察官於訴訟上所負之舉證
    責任，必須說服法院至確信、無合理的懷疑其主張可能為不
    實的程度，始盡舉證責任，如經檢察官之舉證，法院對犯罪
    要件之該當仍有合理之存疑時，法院即應宣判被告無罪。
(三)公訴人認被告涉有前開犯行，無非係以證人即另案被告夏文
    約於偵查時之證言，並有新港漁港安檢所漁船進出港紀錄清
    單、臺東縣新港區漁會漁產品加工廠合作經營契約書、房屋
    租賃契約書、行政院海岸巡防署海洋巡防總局第六（花蓮）
    海巡隊搜索扣押筆錄、行政院海岸巡防署海洋巡防總局第六
    （花蓮）海巡隊扣押物品目錄表各一份等資為論據。
(四)訊據被告乙○○堅決否認有何輸入私菸之犯行，辯稱：本次
    輸入私菸犯行伊並未參與，該日伊係出海捕魚等語。經查:
  1.證人夏文約雖於偵查中證稱:兩次輸入私菸之漁船是同一條
    船(見偵卷第4頁)，惟其於審理時則稱:船舶聯絡係由其老闆
    「阿牛」聯絡，其先前並未見過乙○○，亦不認識兩次輸入
    私菸之漁船船長，第一次走私時，其雖負責指揮，然位置係
    在車子那邊，船上之搬運指揮則由其朋友負責，並不清楚係
    何艘漁船等語(見本院卷第234頁)，顯見夏文約並無法肯定
    該次走私犯行確係藉由宏隆32號漁船所搬運。
  2.被告雖有於99年1月26日出海，然卷內查無相關船跡資料可
    證明被告有與其他船舶接駁，且被告於隔日進港時，確實載
    有100公斤漁獲，此亦有船筏進港統計表(見警卷第144頁所
    載)可證，尚難認被告所辯不可採，至於臺東縣成功鎮新港
    漁港旁漁會魚產品之加工廠後方倉庫雖係夏文約向被告乙○
    ○之配偶蘇枝鄉所租用，然此僅能證明被告與走私集團間有
    一定之關聯性，尚不能據此認定被告乙○○有參與追加起訴
    書所載犯行。
(五)綜上所述，公訴人所提證據及指出證明之方法，無從說服本
    院形成被告有罪之心證。此外，復查無其他積極證據足資認
    定被告涉有公訴人所指上述犯行，則追加起訴所提出之證據
    既不能證明被告犯罪，參諸前揭規定及說明，自應為無罪之
    諭知。
據上論斷，應依刑事訴訟法第299條第1項前段、第301條第1項，
，兒童及少年福利法第70條第1項前段，菸酒管理法第46條第4項
、第58條，刑法第11條、第28條、第41條第1項前段、第42條第
3項，判決如主文。
本案經檢察官甲○○到庭執行職務。
中    華    民    國    99    年    11    月    17    日
                  刑事第三庭    審判長法  官  范乃中
                                      法  官  李俊彬
                                      法  官  林拔群
以上正本證明與原本無異。
如不服本判決，應於收受送達後10日內向本院提出上訴書狀，其
未敘述上訴理由者，應於上訴期間屆滿後20日內向本院補提理由
書狀（均須按他造當事人之人數附繕本）。
                                      書記官  鄭鈺瓊
中    華    民    國    99    年    11    月    17    日
附錄本案論罪科刑法條全文：
菸酒管理法第46條：
產製私菸、私酒者，處新臺幣10萬元以上100萬元以下罰鍰。但
查獲物查獲時現值超過新臺幣100萬元者，處查獲物查獲時現值
一倍以上五倍以下罰鍰。
產製私菸、私酒未逾一定數量且供自用者，不罰。
前項所稱之一定數量，由中央主管機關公告之。
輸入私菸、私酒者，處2年以下有期徒刑、拘役或科或併科新臺
幣20萬元以上200萬元以下罰金。
 附表
┌──┬─────────┬──┬───┬──────┐
│編號│品  名（仿冒品）  │單位│數量  │備註        │
├──┼─────────┼──┼───┼──────┤
│1-1 │「杉」            │包  │6000  │50條裝12箱  │
│    │                  │    │      │非威力富國際│
│    │                  │    │      │有限公司所進│
│    │                  │    │      │口之香菸    │
├──┼─────────┼──┼───┼──────┤
│1-2 │「杉」            │包  │300   │30條裝1箱   │
│    │                  │    │      │非威力富國際│
│    │                  │    │      │有限公司所進│
│    │                  │    │      │口之香菸    │
├──┼─────────┼──┼───┼──────┤
│2-1 │「大衛杜夫」（黑）│包  │21000 │50條裝42箱  │
│    │                  │    │      │原廠真品，非│
│    │                  │    │      │英伯樂煙草股│
│    │                  │    │      │份有限公司所│
│    │                  │    │      │進口        │
├──┼─────────┼──┼───┼──────┤
│2-2 │「大衛杜夫」（白）│包  │12000 │50條裝24箱  │
│    │                  │    │      │原廠真品，非│
│    │                  │    │      │英伯樂煙草股│
│    │                  │    │      │份有限公司所│
│    │                  │    │      │進口        │
├──┼─────────┼──┼───┼──────┤
│2-3 │「大衛杜夫」（白）│包  │300   │30條裝1箱   │
│    │                  │    │      │原廠真品，非│
│    │                  │    │      │英伯樂煙草股│
│    │                  │    │      │份有限公司所│
│    │                  │    │      │進口        │
├──┼─────────┼──┼───┼──────┤
│2-4 │「大衛杜夫」（白）│包  │800   │20條裝4箱   │
│    │                  │    │      │原廠真品，非│
│    │                  │    │      │英伯樂煙草股│
│    │                  │    │      │份有限公司所│
│    │                  │    │      │進口        │
├──┼─────────┼──┼───┼──────┤
│3-1 │「水長樂」        │包  │1500  │50條裝3箱   │
│    │（焦油9毫克）     │    │      │非威典有限公│
│    │                  │    │      │司所進口之仿│
│    │                  │    │      │冒品        │
├──┼─────────┼──┼───┼──────┤
│3-2 │「水長樂」        │包  │900   │30條裝3箱   │
│    │（焦油9毫克）     │    │      │非威典有限公│
│    │                  │    │      │司所進口之仿│
│    │                  │    │      │冒品        │
├──┼─────────┼──┼───┼──────┤
│3-3 │「水長樂」        │包  │7000  │50條14箱    │
│    │（焦油6毫克）     │    │      │非威典有限公│
│    │                  │    │      │司所進口之仿│
│    │                  │    │      │冒品        │
├──┼─────────┼──┼───┼──────┤
│4   │ 「very」         │包  │6000  │50條裝12箱  │
│    │                  │    │      │菸廠所生產之│
│    │                  │    │      │真品        │
├──┼─────────┼──┼───┼──────┤
│5   │「峰火臺」        │包  │8500  │50條裝17箱  │
│    │                  │    │      │非威力富國際│
│    │                  │    │      │有限公司所進│
│    │                  │    │      │口之香菸    │
├──┼─────────┼──┼───┼──────┤
│6   │「城市」          │包  │3500  │50條裝7箱   │
│    │                  │    │      │菸廠所生產之│
│    │                  │    │      │真品        │
└──┴─────────┴──┴───┴──────┘

司法院資訊處製作；財團法人民間司法改革基金會備份。
